臺灣高等法院民事裁定　　　　　　　　　　96年度抗字第31號
抗　告　人　得盛營造股份有限公司
法定代理人　甲○○
上列抗告人因與相對人交通部公路總局重大橋樑工程處間撤銷調
解成立書事件，聲請訴訟救助，對於中華民國95年12月18日台灣
台北地方法院95年度救字第206號所為裁定提起抗告，本院裁定
如下：
    主  文
抗告駁回。
抗告訴訟費用由抗告人負擔。
    理  由
一、抗告意旨略以：伊所有台北市○○○路268號4樓之1房屋、
    台北市○○段○○段131地號土地均已遭法院查封拍賣，伊對
    上開土地及房屋已無所有權及處分權，將來拍賣所得價金也
    是分配給債權人。又原裁定所稱3部車輛均係機車，早已滅
    失，台北縣監理處亦已註銷牌照；退步言之，上開機車已有
    8年車齡，亦無殘值。又伊自民國（下同）88年間停業後，
    過去2件重大工程糾紛雖能繳付訴訟費用及聘請律師，惟最
    終皆為敗訴，其餘訴訟伊皆為被告。伊已山窮水盡，無力再
    繳納訴訟費用；伊與相對人間之案件已獲調解成立，相對人
    同意至少給付伊新台幣（下同）1362萬元，本案伊勝訴機會
    甚大，為此聲明廢棄原裁定，准予訴訟救助云云。
二、按當事人無資力支出訴訟費用者，依民事訴訟法第107條第
    1項規定，法院固應依聲請准予救助；惟此項聲請救助之事
    由，依同法第109條第2項、第284條之規定，應提出能即時
    調查之證據以釋明之。所謂釋明，即提出能即時調查之證據
    ，使法院信其聲請之事由為真實之謂；是法院調查聲請人是
    否無資力支出訴訟費用，專就聲請人所提出之證據為之，如
    聲請人並未提出證據，或依其提出之證據，未能信其無資力
    支出訴訟費用之主張為真實，即應將其聲請駁回（最高法院
    26年滬抗字第34號判例意旨參照）。
三、抗告人在原法院聲請意旨略以：伊之資產遭第三人聲請法院
    查封拍賣，部分資產已拍賣分配，部分尚未終結，刻由原法
    院88年度執字第9520號事件進行拍賣中；且台北縣捐稽徵處
    於88年7月15日通知暫停發售伊統一發票，伊已無法營業，
    依伊94年度營利事業所得申報書及資產負債表所示，伊之營
    業收入為零，實無資力支付本件訴訟費用云云。經查關於抗
    告人主張伊之銀行帳戶、伊所有坐落台中市○○區○○段15
    6地號土地及地上建物、台中市東區○○○○段9-17地號土
    地及地上建物、台北市○○區○○段4小段476地號土地、宜
    蘭市○○段388地號土地及地上建物，遭第三人查扣收取或
    拍賣分配等情，固據伊提出原法院民事執行處88年度執字第
    9520號函、88年度執字第16682號函、臺灣臺中地方法院民
    事執行處88年度執五字第20339號函、90年度執五字第33855
    號函、臺灣宜蘭地方法院民事執行處94年度執字第1592號函
    為憑。惟經原法院依職權調閱其稅務電子閘門財產資料所示
    ，抗告人尚有台北市○○○路268號4樓之1房屋、台北市○
    ○路○○段17號土地及台北市○○段○○段131地號土地及3部
    車輛等資產，雖上開仁愛路1小段17號地號土地及地上建物
    即台北市○○○路268號4樓之1房屋亦遭查封登記在案，有
    抗告人提出之原法院88年9月12日北院義88民執丁字第16682
    號囑託查封登記書可稽；惟抗告人仍尚有台北市○○段○○
    段131地號土地，公告現值為950萬4000元，並另有3部汽車
    等資產，並非毫無資力。原審據此裁定駁回抗告人聲請訴訟
    救助，經核並無不合；抗告論旨指摘原裁定不當，聲明廢棄
    ，為無理由。
四、據上論結，本件抗告為無理由，依民事訴訟法第495條之1第
    1項、第449條第1項、第95條、第78條，裁定如主文。
中　　華　　民　　國　　96　　年　　1 　　月　　24　　日
                  民事第八庭
                      審判長法　官  吳景源
　　　　　　　　　　　　　　法　官  滕允潔
                            法  官  鄭威莉
正本係照原本作成。
本裁定除以適用法規顯有錯誤為理由，並經本院許可外，不得再
抗告。如提起再抗告，應於收受後10日內委任律師為訴訟代理人
向本院提出再抗告狀。並繳納再抗告費新台幣１千元。
中　　華　　民　　國　　96　　年　　1 　　月　　25　　日
　　　　　　　　　　　　　　書記官  李垂福
